# 请教陈版，联营企业披露问题

提问人：cjzhangyong 时间：2017-08-21 09:00:07
1 、 2016 年 9 月 27 日投资联营企业35%股权， 17 年半年报披露联营企业 去年同期营业收入 净利润数据是不是不用披露，把期初的资产负债数据披露就行。 2 、对于按持股比例计算的净资产份额这个栏次披露问题，如果权益法核算公司净资产 1000 持股比例35%=350 ，而我们投资额 500 ，那么存在正商誉，这里按持股比例计算的净资产份额是 350 还是 500 呢 如果权益法核算公司净资产1000 持股比例35%=350，投资款是 300 ，存在负商誉，按持股比例计算的净资产份额是填 300 ，负商誉在调整事项—其他调整吗？

回答人：chenyiwei
1 、是。
2 、应按 350 填列。如果如你所述存在正商誉，则正商誉 150 作为“其他调整因素——商誉”披露；如果是负商誉，则因为负商誉已经计入营业外收入并相应调整投资成本，则在该附注披露中就不再有该项调整因素。